# EPC工程项目，设备销售收入时间节点确认

提问人：飞鲨 时间：2015-11-12 08:18:08
我们公司为刚刚涉足EPC工程领域，我们做项目总包，目前在收入确认时，遇到困惑就是整个项目中P（设备销售的时间节点确认），是设备发到客户现场确认设备收入，还是在按照项目整体进度确认。烦请各位大侠指教，谢谢！

回答人：chenyiwei
一般理解，EPC是一个整体项目，业主需要的是一个完全建好的、可以使用的项目整体，单纯的设备或建造劳务都是不能满足需要的，因此其中的设计、施工、设备采购等各部分，即使在合同中分别注明了价款，也是应当作为一个整体建造合同，统一按项目整体完工进度确认收入的。这里不存在单独考虑设备所有权上主要风险和报酬的转移问题。

提问人：61309 时间：2015-11-29 18:14:52
陈版，请教。某公司订单式生产，按照客户的订单要求从事软件加硬件组装成一个完整的设备后销售，如果整个组装期超过一年，是适用完工百分比法确认收入，还是按照交付客户验收后确认收入？请陈版给予分析指教。

回答人：chenyiwei
请参考《瑞华研究 2010 ～ 2014 汇编》之“问题2-1-4（软件开发企业提供解决方案的收入确认问题）”。